# 求助 chenyiwei 老师关于实物增资产权登记的问题

提问人：jo的大头 时间：2019-11-19 06:30:34
chenyiwei 老师，您好
股东向以房产对公司进行增资。房产实际上一直是子公司在使用。因为某种原因，公司急需出具验资报告，但产权过户手续办理需要时间，请问，在出具验资报告的时候，房产是否需要办理完股权登记手续。还是考虑的房产实际使用方一直是子公司，在验资报告中注明，产权在办理当中，便可出具验资报告。
谢谢 chenyiwei 老师或各位大神的指教，谢谢

回答人：chenyiwei
根据《公司法》的规定，“股东以货币出资的，应当将货币出资足额存入有限责任公司在银行开设的账户；以非货币财产出资的，应当依法办理其财产权的转移手续”，因此办理财产权转移手续（本案例中房屋产权的过户手续）
是完成出资的必要形式要件，在未完成产权过户之前不能确认子公司的实收资本增加，也不能出具验资报告。
但要注意：不能确认子公司的实收资本增加，不代表子公司不能将该房屋确认为其自己的资产，并对应贷记资本公积或者对母公司的负债。